臺灣桃園地方法院刑事判決
111年度簡上字第326號
上  訴  人
即  被  告  楊禮澤


上列上訴人因妨害公務案件，不服本院中華民國111年4月15日所
為111年度桃簡字第778號第一審刑事簡易判決（聲請簡易判決處
刑案號：111年度偵字第11011號），提起上訴，本院管轄之第二
審合議庭判決如下：
    主  文
上訴駁回。
楊禮澤緩刑貳年。
    事實及理由
一、本院合議庭審理結果，認原審判決認事、用法俱無違誤，量
    刑亦屬妥適，應予維持，除補充證據：「被告楊禮澤於本院
    審理時之自白」外，其餘均引用原審刑事簡易判決書所記載
    之事實、證據及理由（如附件）。
二、被告楊禮澤上訴意旨略以：被告坦承犯行深感懊悔，於民國
    111年4月14日向警員致歉取得諒解，然未及陳報原審法院，
    希望可以給予緩刑之諭知等語。
三、本院之判斷：
㈠、量刑之輕重及緩刑之宣告，係屬事實審法院得依職權自由裁
    量事項，苟已斟酌刑法第57條各款所列情狀而未逾越法定刑
    度，不得遽指為違法；又在同一犯罪事實與情節，如別無其
    他加重或減輕之原因，下級審法院量定之刑，亦無過重或失
    輕之不當情形，則上級審法院對下級審法院之職權行使，原
    則上應予尊重（最高法院72年台上字第6696號判例、85年度
    台上字第2446號判決意旨參照）。查原審審酌被告因自身心
    情不佳及違規紅燈右轉，不滿警員攔查並執行勤務，即以「
    菜鳥仔（閩南語）」之詞彙謾罵警員之行為，公然挑戰公權
    力，無視國家法治，打擊公務員執行勤務之士氣，應予非難
    ；惟念其犯後對犯行坦承不諱，兼衡其犯罪之動機、目的、
    手段、無前科之素行、大學畢業之智識程度、職業為工、小
    康之家庭經濟狀況等一切情狀，酌情量處拘役20日，並諭知
    易科罰金之折算標準，已依刑法第57條各款所列情狀，予以
    審酌，並於法定刑度之內為量定，客觀上並無明顯濫權之情
    形，亦未違反比例原則。
㈡、次按凡有審理事實職權之法院，均得依其職權宣告緩刑，第
    二審以判決駁回上訴時，仍得諭知緩刑之宣告。查被告未曾
    因故意犯罪受有期徒刑以上刑之宣告，並已與遭侮辱之員警
    達成和解等情，有和解書、臺灣高等法院被告前案紀錄表在
    卷可證（見交簡上卷第23、25頁），是審酌被告雖一時失慮
    致罹刑章，惟已悔悟並積極達成和解，本院信其經此偵審程
    序及科刑後，應知警惕無再犯之虞，故認原審對其所宣告之
    刑，以暫不執行為適當，爰依刑法第74條第1項第1款規定，
    宣告緩刑2年，以啟自新。
據上論斷，應依刑事訴訟法第455條之1第1項、第3項、第368條
、第373條，刑法第74條第1項第1款，判決如主文。
本案由檢察官楊挺宏聲請簡易判決處刑，檢察官李孟亭到庭執行
職務。
中　　華　　民　　國　　111 　年　　9 　　月　　27　　日
                  刑事第十六庭  審判長法 官  游紅桃
　　　　　　　 　　                   法 官  呂宜臻
　　　　　　　 　　                   法 官  鄧瑋琪
以上正本證明與原本無異。
不得上訴。
　　　　　　　　　　　　　　　       書記官　陳崇容　　
中　　華　　民　　國　　111 　年　　9 　　月　　28　　日
附件：
              臺灣桃園地方法院刑事簡易判決
111年度桃簡字第778號
聲  請　人　臺灣桃園地方檢察署檢察官
被　　　告　楊禮澤　男　(民國00年0月00日生)
　　　　　　　　　　身分證統一編號：Z000000000號
　　　　　　　　　　住○○市○○區○○○街000巷00號
上列被告因妨害公務案件，檢察官聲請以簡易判決處刑（111年
度偵字第11011號），本院判決如下：
    主  文
楊禮澤犯侮辱公務員罪，處拘役貳拾日，如易科罰金，以新臺幣
壹仟元折算壹日。
    事實及理由
一、本件犯罪事實、證據及應適用之法條，除犯罪事實欄一第1
    行「下午4時39分許」應更正為「下午4時38分許」外，其餘
    均引用檢察官聲請簡易判決處刑書之記載（如附件）
二、核被告楊禮澤所為，係犯刑法第140條侮辱公務員罪。爰審
    酌被告因自身心情不佳及違規紅燈右轉，不滿警員攔查並執
    行勤務，即以「菜鳥仔（閩南語）」之詞彙謾罵警員之行為
    ，公然挑戰公權力，無視國家法治，打擊公務員執行勤務之
    士氣，應予非難；惟念其犯後對犯行坦承不諱，兼衡其犯罪
    之動機、目的、手段、無前科之素行、大學畢業之智識程度
    、職業為工、小康之家庭經濟狀況等一切情狀，量處如主文
    所示之刑，並諭知易科罰金之折算標準，以資懲儆。
三、依刑事訴訟法第449條第1項前段、第3項、第454條第2項，
    逕以簡易判決處刑如主文。
四、如不服本判決，得於判決書送達之翌日起20日內，以書狀敘
    述理由（應附繕本），向本院合議庭提出上訴。
中　　華　　民　　國　　111 　年　　4 　　月　　15　　日
                  刑事第五庭    法　官　陳郁融
以上正本證明與原本無異。
如不服本判決，應於判決送達後20日內向本院提出上訴狀（應附
繕本）。
　　　　　　　　　　　　　　　  書記官　許哲維
中　　華　　民　　國　　111 　年　　4 　　月　　15　　日
附錄本案論罪科刑法條全文
刑法第140條
於公務員依法執行職務時，當場侮辱或對於其依法執行之職務公
然侮辱者，處一年以下有期徒刑、拘役或十萬元以下罰金。
附件：
臺灣桃園地方檢察署檢察官聲請簡易判決處刑書　
                                    111年度偵字第11011號
　　被　　　告　楊禮澤　男　44歲（民國00年0月00日生）
　　　　　　　　　　　　住○○市○○區○○0街000巷00號
　　　　　　　　　　　　國民身分證統一編號：Z000000000號
上列被告因妨害公務案件，業經偵查終結，認宜聲請以簡易判決
處刑，茲將犯罪事實及證據並所犯法條分敘如下：
　　　　犯罪事實
一、楊禮澤於民國111年1月25日下午4時39分許，在桃園市桃園
    區三民路2段與公6街口，因騎車時紅燈違規右轉為桃園市政
    府警察局桃園分局景福派出所員警謝秉翰攔查，楊禮澤因而
    心生不滿，明知謝秉翰係依法執行職務之員警，竟基於侮辱
    公務員之犯意，當場對之辱罵「菜鳥仔」（閩南語）等語，
    足以貶損執行勤務員警之名譽（所涉公然侮辱罪嫌部分，未
    據告訴）。
二、案經桃園市政府警察局桃園分局報告偵辦。
　　　　證據並所犯法條
一、上揭犯罪事實，業據被告楊禮澤於警詢及偵訊中坦承不諱，
    復有111年1月25日密錄器音訊譯文、員警職務報告各1份及
    密錄器影像截圖照片4張、密錄器影像光碟1片在卷可稽，被
    告犯嫌應堪認定。
二、核被告所為，係犯刑法第140條第1項前段侮辱公務員罪嫌。
三、依刑事訴訟法第451條第1項聲請逕以簡易判決處刑。
　　此　  致
臺灣桃園地方法院
中　　華　　民　　國　 111　　年　　3 　　月　　29　　日
　　　　　　　　　　　　　　　檢察官　楊  挺  宏
本件正本證明與原本無異
中　　華　　民　　國　 111　　年　　4 　　月　　3 　　日
                              書記官  林  敬  展
附錄所犯法條全文：
中華民國刑法第140條
於公務員依法執行職務時，當場侮辱或對於其依法執行之職務公
然侮辱者，處 6 月以下有期徒刑、拘役或 3 千元以下罰金。
對於公署公然侮辱者，亦同。
附記事項：
本件係依刑事訴訟法簡易程序辦理，法院簡易庭得不傳喚被告、
輔佐人、告訴人、告發人等出庭即以簡易判決處刑；被告、被害
人、告訴人等對告訴乃論案件如已達成民事和解而要撤回告訴或
對非告訴乃論案件認有受傳喚到庭陳述意見之必要時，請即另以
書狀向簡易法庭陳述或請求傳訊。